臺灣高雄地方法院刑事判決　　　　　　　94年度訴字第3403號
公　訴　人　臺灣高雄地方法院檢察署檢察官
被　　　告　甲○○
上列被告因違反毒品危害防制條例案件，經檢察官提起公訴（94
年度毒偵字第7209號），嗣因被告就被訴事實為有罪之陳述，經
本院告知簡式審判程序意旨，並聽取公訴人及被告之意見後，本
院合議庭裁定由受命法官獨任依簡式審判程序審理，判決如下：
    主  文
甲○○連續施用第一級毒品，累犯，處有期徒刑捌月。扣案之第
一級毒品海洛因壹包（驗後淨重零點零柒公克，空包裝袋重零點
壹捌公克）沒收銷燬。
    事  實
一、甲○○前於民國（下同）89年間，因施用毒品案件，經本院
    裁定送觀察、勒戒後，認有繼續施用毒品之傾向，再經本院
    裁定送強制戒治，嗣經本院裁定停止戒治、撤銷停止戒治後
    ，於90年8 月25日戒治期滿執行完畢釋放，經臺灣高雄地方
    法院檢察署檢察官於90年9 月11日以90年度戒毒偵字第1009
    號為不起訴處分確定。又於92年間因施用毒品案件，經本院
    以92年度訴字第1067號判處有期徒刑6 月確定，於94年1 月
    5 日縮刑期滿執行完畢。詎甲○○猶不知悔改，明知海洛因
    為政府公告列管之第一級毒品，非經許可不得持有、施用，
    其竟仍基於施用第一級毒品海洛因之概括犯意，於上開戒治
    執行完畢釋放後5 年內，即自94年8 月15日13時許起至94年
    8 月17日18時55分（即同意為警採尿之時）回溯24小時內之
    某時許止，在高雄縣大寮鄉○○村○○路11號住宅或高雄縣
    大寮鄉忠義國小前之車棚中，以將第一級毒品海洛因摻入香
    菸內燒烤後吸食其霧化氣體之方式，連續施用第一級毒品海
    洛因多次。嗣甲○○於94年8 月17日16時15分許騎乘機車行
    經高雄縣大寮鄉○○路42號前時，因行跡可疑為警攔檢，當
    場自其身上扣得第一級毒品海洛因1 包（驗後淨重0.07公克
    ，空包裝袋重0.18公克），嗣經其同意採尿送驗後，乃知悉
    上情。
二、案經高雄市政府警察局新興分局移送臺灣高雄地方法院檢察
    署檢察官偵查起訴。
    理  由
一、本件被告所犯為死刑、無期徒刑或最輕本刑為3 年以上有期
    徒刑以外之罪，其於準備程序中就被訴事實為有罪之陳述，
    經法官告知簡式審判程序之旨，並聽取公訴人之意見後，依
    刑事訴訟法第273 條之1 第1 項規定，合議庭裁定由受命法
    官獨任進行簡式審判程序，合先敘明。
二、訊據被告對於右揭犯罪事實均坦承不諱，且查：
  (一)被告到案後同意為警採集之尿液（送驗代碼：A604），經送
    高雄市立凱旋醫院以氣相層析質譜儀分析（ＧＣ／ＭＳ）方
    法檢驗結果，係呈第一級毒品海洛因代謝物嗎啡陽性反應，
    亦有該院94 年8月29日濫用藥物尿液檢驗報告在卷可稽。而
    「施用海洛因，其於尿液中排出之最長時限，受施用劑量、
    施用方式、個人體質及其代謝情況等因素影響，因個案而易
    ，施用海洛因一般可檢出之最長時間為海洛因服用後2 至4
    天」等情，有行政院衛生署管制藥品管理局91年8 月2 日管
    檢字第108443號函可查，而如以氣相層析質譜儀分析（ＧＣ
    ／ＭＳ）方法檢驗尿液毒品代謝，幾乎不會有偽陽性之反應
    ，亦經該局以92年度6 月20日管檢字第920004713 號函示在
    卷。故自前揭尿液檢驗報告，可知被告確曾分別於採尿前之
    代謝時間內施用第一級毒品海洛因。
  (三)此外，自被告身上查獲疑似毒品之物，經送檢驗後，確呈第
    一級毒品海洛因陽性反應（驗後淨重0.07公克，空包裝袋重
    0.18公克），有法務部調查局鑑定通知書1 紙在卷可稽（本
    院審理卷頁17），是被告之自白乃與事實相符，堪信為真實
    。
  (四)另被告前於89年間，因施用毒品案件，經本院裁定送觀察、
    勒戒後，認有繼續施用毒品之傾向，再經本院裁定令入戒治
    處所施以強制戒治，因戒治期滿，經臺灣高雄地方法院檢察
    署檢察官於90年9 月11日以90年度戒毒偵字第1009號為不起
    訴處分確定，有臺灣高等法院被告前案紀錄表、被告刑案資
    料查註紀錄表各1 份在卷可稽，被告於戒治執行完畢後5年
    內再施用第一級毒品海洛因，依93年1 月9 日修正施行之毒
    品危害防制條例規定，應予以論罪科刑。
三、按海洛因屬毒品危害防制條例第2 條第2 項第1 款所規定之
    第一級毒品，是核被告所為，係犯毒品危害防制條例第10條
    第1 項施用第一級毒品罪。被告持有第一級毒品，復進而施
    用，其持有第一級毒品之低度行為，為施用第一級毒品之高
    度行為所吸收，不另論罪。又被告於前開期間連續施用第一
    級毒品之犯行，時間緊接、手法相同，觸犯構成要件相同之
    罪名，顯係基於概括犯意為之，為連續犯，依刑法第56條規
    定應以一罪論，並加重其刑。又被告前因毒品案件，經本院
    判處有期徒刑6 月確定，於94年1 月5 日縮刑期滿執行完畢
    ，有臺灣高等法院被告前案紀錄表1 份在卷可稽，其受有期
    徒刑之執行完畢後，5 年以內再犯有期徒刑以上之本罪，為
    累犯，依法應加重其刑，並遞加重之。爰審酌被告因施用毒
    品案件，屢經觀察勒戒、強制戒治及法院多次判決後，仍未
    戒絕毒品，顯見其戒毒意志不堅，惟念其施用毒品乃自戕一
    己健康，尚未危害他人，且犯後坦承犯行、態度良好等一切
    情狀，量處如主文所示之刑，以期自新。又查獲扣案之第一
    級毒品海洛因1 包（驗後淨重0.07公克，空包裝袋重0.18
    公克），及其空包裝袋上因殘留有些微毒品，客觀上無法析
    離，應視同毒品，均應依毒品危害防制條例第18條第1 項前
    段規定，併予宣告沒收銷燬之；至鑑驗耗用之海洛因既已滅
    失，自毋庸宣告沒收銷燬，亦此敘明。
據上論斷，應依刑事訴訟法第273 條之1 第1 項、第299 條第1
項前段，毒品危害防制條例第10條第1 項、第18條第1 項前段，
刑法第11條、第56條、第47條，判決如主文。
本案經檢察官乙○○到庭執行職務。
中　　華　　民　　國　　94　　年　　10　　月　　31　　日
                  刑事第七庭    法　官  蔡川富
以上正本證明與原本無異。
如不服本判決，應於收受送達後10日內向本院提出上訴書狀。
中　　華　　民　　國　　94　　年　　11　　月　　2 　　日
                                書記官  邱秋珍
附錄本案論罪科刑法條：
毒品危害防制條例第10條
施用第1級毒品者，處6月以上5年以下有期徒刑。
施用第2級毒品者，處3年以下有期徒刑。
